最高法院刑事判決                              八十八年度台上字第三三七三號
    上  訴  人  甲○○
                乙○○
右上訴人等因違反槍砲彈藥刀械管制條例案件，不服台灣高等法院台南分院中華民國
八十七年十一月二十六日第二審判決（八十七年度上訴字第一六○○號，起訴案號：
台灣台南地方法院檢察署八十七年度偵字第七七二七號），提起上訴，本院判決如左
：
    主  文
上訴駁回。
    理  由
一、甲○○部分：
按刑事訴訟法第三百七十七條規定，上訴於第三審法院，非以判決違背法令為理由，
不得為之。是提起第三審上訴，應以原判決違背法令為理由，係屬法定要件。如果上
訴理由狀並未依據卷內訴訟資料，具體指摘原判決不適用何種法則或如何適用不當，
或所指摘原判決違法情事，顯與法律規定得為第三審上訴理由之違法情形，不相適合
時，均應認其上訴為違背法律上之程式，予以駁回。本件原判決綜合調查證據之結果
，認上訴人甲○○共同一行為犯有修正後槍砲彈藥刀械管制條例第十一條第四項未經
許可，持有可發射子彈具有殺傷力之玩具手槍罪，及同條例第十二條第四項未經許可
，持有子彈罪二罪名，復牽連犯有刑法第二百七十七條第一項傷害罪之事實，因而撤
銷第一審關於此部分之科刑判決，改判仍依想像競合犯及牽連犯關係，從一重之前罪
處斷，量處有期徒刑貳年，併科罰金新台幣壹拾伍萬元，罰金部分並諭知易服勞役之
折算標準；另諭知應於刑之執行完畢或赦免後令入勞動場所強制工作年；改造玩具
手槍貳支、子彈伍顆均沒收，已詳認定犯罪事實之依據及憑以認定之理由，並對上
訴人否認犯罪之辯詞，如何不足採信，均已依據卷內資料予以指駁及說明，從形式上
觀察，原判決並無違背法令情形。上訴意旨謂：扣案槍、彈係上訴人向綽號「阿文」
購得，「阿文」告知該等槍、彈係玩具手槍及玩具子彈，上訴人購進後未曾改造，並
不知該等槍、彈具有殺傷力。此由上訴人在「美麗華舞場」與被害人吳宏志發生衝突
時，未開槍示威可得證明，顯見上訴人確無犯罪之故意等語，係就原判決已詳為論斷
與說明之事項，再為事實上之爭執，殊非適法之第三審上訴理由。又依原判決所認定
之事實，上訴人與同案被告乙○○共同傷害吳宏志，則上訴人與乙○○各持何種兇器
共同傷害吳宏志，均不影響該傷害罪之成立。上訴意旨指摘原判決認定其持冰桶毆擊
吳宏志，與事實不符云云，亦難認係適法之第三審上訴理由。此外，上訴人徒憑己意
，對原審職權之適法行使及原判決理由已詳為論斷之事項，任意爭辯，顯與法定上訴
第三審之形式要件不符，其上訴違背法律上之程式，應予駁回。
二、乙○○部分：
查第三審上訴書狀，應述上訴之理由，其未述者，得於提起上訴後十日內補提理
由書於原審法院，已逾上述期間，而於第三審法院未判決前仍未提出上訴理由書狀者
，第三審法院應以判決駁回之，刑事訴訟法第三百八十二條第一項、第三百九十五條
後段規定甚明。本件上訴人乙○○因與甲○○共犯未經許可，持有可發射子彈具有殺
傷力之玩具手槍案件，不服原審判決，於民國八十七年十二月十四日提起上訴，並未
述理由，迄今逾期已久，於本院未判決前仍未提出，依上開規定其上訴自非合法，
應予駁回。
據上論結，應依刑事訴訟法第三百九十五條，判決如主文。
中      華      民      國    八十八    年      六      月    二十四    日
                              最高法院刑事第七庭
                                  審判長法官  謝  家  鶴
                                        法官  洪  文  章
                                        法官  花  滿  堂
                                        法官  陳  世  淙
                                        法官  洪  佳  濱
      右正本證明與原本無異
                                              書  記  官
中      華      民      國    八十八    年      七      月      三      日
